臺灣新竹地方法院簡易庭民事小額判決　　　　　 　九十三年度竹小字第四０五號
　　原　　　告　乙○○
　　被　　　告　甲○○
右當事人間請求給付票款事件，本院於民國九十三年十一月二十五日辯論終結，判決
如左：
    主    文
被告應給付原告新臺幣肆萬陸仟柒佰陸拾元，及自民國九十三年九月三十日起至清償
日止，按年息百分之六計算之利息。
訴訟費用新臺幣壹仟元由被告負擔。
本判決得假執行。
    事實及理由
一、事實摘要：
(一)、原告主張：原告執有被告所開立如附表所示之支票乙紙（下稱系爭支票），詎原
    告屆期提示系爭支票竟因存款不足遭退票，嗣屢經催討不獲清償，爰依票據法律
    關係請求被告清償積欠之票款四萬六千七百六十元，及自九十三年九月三十日起
    至清償日止按年息百分之六計算之利息等情，並聲明如主文第一項所示。
(二)、被告則以：對系爭支票發票人印章之真正不爭執，並承認如主文第一項所示之請
    求，惟陳述現在無力一次清償。
二、實體部分：
(一)、原告主張其執有被告所簽發之系爭支票，然經提示不獲付款之事實，業據提出與
    所述相符之支票及退票理由單各一紙為證，且為被告所不爭執，參諸原告所提出
    之證據，堪認原告之主張為真實。
(二)、按在票據上簽名者，依票上所載文義負責；發票人應照支票文義擔保支票之支付
    ；又執票人向支票債務人行使追索權時，得請求自為付款提示日起之利息，如無
    約定利率者，按年利六釐計算，票據法第五條第一項、第一百二十六條、第一百
    三十三條定有明文。本件被告為系爭支票之發票人，自當負付款之責，從而原告
    請求被告給付如主文所示金額及自提示日起至清償日止按年息百分之六計算之遲
    延利息，揆諸前開法條規定，核屬正當，應予准許。
三、本件為被告敗訴之小額訴訟判決，爰依民事訴訟法第四百三十六條之二十規定，
    依職權宣告假執行，並依同法第四百三十六條之十九第一項，於裁判時確定其訴
    訟費用額。
四、結論：本件原告之訴為有理由，依民事訴訟法第四百三十六條第之二十三、第四
    百三十六條第二項、第四百三十六條之二十、第四百三十六條之十九第一項、第
    七十八條，判決如主文。
中　　　華　　　民　　　國　　九十三　　年　　十一　　月　　　三十　　　日
                              臺灣新竹地方法院新竹簡易庭
                                  法  官  楊數盈
右為正本係照原本作成。
如對本判決上訴，非以其違背法令為理由不得為之，且須於判決送達後二十日內以上
訴狀記載上訴理由向本院提出上訴狀。
                                  書記官  林美足
中　　　華　　　民　　　國　　九十三　　年　　十一　　月　　　三十　　　日
附表：
┌─────┬──────┬──────┬──────┬─────────┐
│票號      │發票人      │付款人      │發票日      │票面金額（新臺幣）│
├─────┼──────┼──────┼──────┼─────────┤
│ＡＲ０二七│甲○○      │臺灣中小企業│九十三年九月│四萬六千七百六十元│
│七三五八　│　          │銀行新竹分行│三十日      │                  │
└─────┴──────┴──────┴──────┴─────────┘
